臺灣臺南地方法院刑事判決
111年度交簡上字第187號
上  訴  人  
即  被  告  鄭立婷



上列上訴人即被告因過失傷害案件，不服本院111年度交簡字第2
157號中華民國111年6月24日第一審簡易判決（聲請簡易判決處
刑書案號：111年度調偵字第1023號），提起上訴，本院管轄之
第二審合議庭判決如下：   
    主    文
上訴駁回。
鄭立婷緩刑貳年，並應自民國111年10月7日起至112年3月7日止
，分6期，按月於每月7日前給付潘怡甄新臺幣捌仟元合計新臺幣
肆萬捌仟元之款項。
    事實及理由
一、本案經本院審理結果，認第一審判決以上訴人即被告鄭立婷
    過失傷害犯行，罪證明確，論以道路交通管理處罰條例第86
    條第1項、刑法第284條前段之汽車駕駛人行經行人穿越道不
    依規定讓行人優先通行，因過失傷害人罪，自首犯行接受裁
    判，適用道路交通管理處罰條例第86條第1項，刑法第284條
    前段、第62條前段、第41條第1項前段，刑法施行法第1條之
    1規定，並審酌其一切犯罪情狀，判處被告拘役30日，如易
    科罰金，以新臺幣（下同）1千元折算1日，經核其認事用法
    無誤，量刑亦屬妥適，應予維持，且除證據部分，應增列：
    被告於本院審理中之自白（見本院卷第69、74頁）外，餘均
    引用第一審判決書記載之犯罪事實、證據及理由（如附件）
    。
二、被告提起上訴略以：被告事後主動將告訴人送醫，並向偵查
    機關坦承犯行，犯後態度良好，原審量刑過重，且被告與告
    訴人潘怡甄已調解成立，並依約定給付部分賠償金，請求法
    院給予緩刑宣告等語（見本院卷第8至9、68頁），並未指摘
    原判決有何違法或不當之處，對相關證據之證據能力亦未異
    議。惟刑之量定，屬為裁判之法院得依職權自由裁量之事項
    ，苟其量刑已以行為人之責任為基礎，並斟酌刑法第57條各
    款所列情狀，在法定刑度內，酌量科刑，無顯然失當或違反
    公平、比例及罪刑相當原則者，亦無偏執一端，致明顯失出
    失入情形，即不得任意指為違法或不當（參照最高法院80年
    台非字第473號、75年台上字第7033號、72年台上字第6696
    號、72年台上字第3647號裁判意旨）。查原判決就量刑部分
    ，係以行為人之責任為基礎，審酌被告因疏失釀成本案車禍
    事故，而使告訴人受有傷害，所為實可非難；惟念其犯後坦
    承犯行，態度尚可；並考量被告雖未能與告訴人達成和解，
    然係因兩造對於賠償金額無法達成共識而未能達成和解；兼
    衡被告本案違反義務之程度、被告於警詢時自陳之智識程度
    與家庭經濟狀況、素行良好（卷附臺灣高等法院被告前案紀
    錄表）等一切情狀，量處被告拘役30日，並諭知如易科罰金
    之折算標準。已說明如何依刑法第57條之規定審酌被告犯罪
    之一切情狀，於法定刑內量處適當之刑之理由綦詳，既未逾
    越法定刑度，亦與罪刑相當原則、比例原則、公平原則無違
    ，依上開最高法院裁判意旨，自無違法或不當可言。又被告
    於原審判決時，確實未能與告訴人達成民事和、調解，原審
    因此未採為對其有利之科刑論據，要無違誤，被告執此指摘
    原審量刑過重，核無足取，其上訴為無理由，應予駁回。
三、被告前未曾因故意犯罪受有期徒刑以上刑之宣告等情，有卷
    附臺灣高等法院被告前案紀錄表在卷可稽，其因一時不慎，
    致過失犯罪，犯罪情節非重，亦非秉性惡劣，犯後於偵審中
    均坦承犯行，表明悔意，且於本院審理期間之民國111年8月
    30日，與告訴人調解成立，迄111年9月15日本案言詞辯論終
    結日止，業依調解條件，於111年8月30日、同年9月1日給付
    告訴人各5萬2千元、5萬元合計10萬2千元之賠償金予告訴人
    ，僅剩4萬8千元分期款項未給付，告訴人亦表明願意原諒被
    告等情，有本院111年度南司刑簡上移調字第46號調解筆錄
    及收款收據各1件附卷可稽（見本院卷第57至58、75、77頁
    ），堪認被告尚具填補告訴人損害之誠意，其經此偵審科刑
    之教訓後，當知所警惕，信無再犯之虞，本院認其所宣告之
    刑，以暫不執行為適當，併予諭知緩刑2年，以勵自新。又
    按緩刑宣告，得斟酌情形，命犯罪行為人向被害人支付相當
    數額之財產或非財產上之損害賠償，刑法第74條第2項第3款
    亦定有明文。查被告固有依調解條件履行，已給付告訴人各
    5萬2千元、5萬元合計10萬2千元之賠償金，惟尚應再給付4
    萬8千元，方能賠償完畢，已如前述，為使告訴人獲得充分
    之保障，並督促被告履行債務，以確保被告能按雙方重新簽
    立之協議書內容履行，俾收緩刑之功效，爰依刑法第74條第
    2項第3款規定，依雙方上開調解筆錄內容，命被告應自111
    年10月7日起至112年3月7日止，分6期，按月於每月7日前給
    付告訴人8千元合計4萬8千元之款項，此部分依同法條第4項
    規定，並得為民事強制執行名義。倘被告未遵循本院所諭知
    上述緩刑期間之負擔而情節重大者，檢察官得依刑事訴訟法
    第476條、刑法第75條之1第1項第4款之規定，聲請撤銷前開
    緩刑之宣告，併此指明。
據上論斷，應依刑事訴訟法第455條之1第1項、第3項、第368條
、第373條，刑法第74條第1項第1款、第2項第3款，判決如主文
。
本案經檢察官蘇榮照聲請以簡易判決處刑，檢察官陳于文到庭執
行職務。
中　　華　　民　　國　　111 　年　　10　　月　　6 　　日
　　　　　　　　　刑事第九庭  審判長 法　官  蔡奇秀
                                     法　官  陳碧玉
                                     法　官　林欣玲
以上正本證明與原本無異。
不得上訴。
　　　　　　　　　　　　　　　　　　 書記官  洪蓓君
中　　華　　民　　國　　111 　年　　10　　月　　12　　日
附錄本案論罪科刑法條：
中華民國刑法第284條
因過失傷害人者，處1年以下有期徒刑、拘役或10萬元以下罰金
；致重傷者，處3年以下有期徒刑、拘役或30萬元以下罰金。